【裁判字號】    97,訴,123
【裁判日期】    970704
【裁判案由】    清償債務
【裁判全文】
臺灣宜蘭地方法院民事裁定               97年度訴字第123號
原      告  台灣中小企業銀行股份有限公司
法定代理人  戊○○
訴訟代理人  丁○○
被      告  甲○○
            丙○○
            乙○○
共      同
訴訟代理人  羅明宏律師
上列當事人間請求清償債務事件本院裁定如下：
    主  文
原告之訴駁回。
訴訟費用新台幣肆萬壹仟參佰玖拾貳元由原告負擔。
    理  由
一、原告起訴主張：訴外人艾利多國際有限公司（以下簡稱艾利
    多公司）於民國91年12月16日邀同被告甲○○、丙○○、乙
    ○○擔任連帶保證人與原告簽定進口融資契約，分別於92年
    1月3日、92年4月14日、92年4月28日、92年4月4日向原告融
    資墊款美金共計133,564 元，並約定應於信用狀項下貨運單
    據到達經通知後日內清償墊款及利息，惟艾利多公司並未依
    約清償，依約應加計遲延利息及違約金，屢經催討，被告均
    置之不理，爰依據連帶保證契約之法律關係，請求被告連帶
    給付如附表所示之本金、利息及違約金等語。
二、按起訴違背第253條、第263條第2 項之規定，或其訴訟標的
    為確定判決之效力所及者，法院應以裁定駁回之。又債務人
    對於支付命令未於法定期間合法提出異議者，支付命令與確
    定判決有同一之效力。民事訴訟法第249條第1項第7款、第5
    21條第1項分別定有明文。
三、查本件原告就被告如附表所示之債權，前向本院聲請核發本
    院92年度羅促字第13329號、92年度羅促字第11280號支付命
    令而確定，其本金債權與本件請求之金額完全一致，業經本
    院調閱上開支付命令卷宗審核屬實，且曾經原告持上開執行
    名義聲請強制執行在案，亦有被告提出之本院93年度執字第
    6611號債權憑證影本附卷可參，是原告對於被告已取得與確
    定判決相同效力之執行名義，復提起本件訴訟，即與前述規
    定未合，應依法裁定駁回。
四、原告雖主張前述確定之支付命令之主債務人，係訴外人艾利
    吉股份有限公司（以下簡稱艾利吉公司），本件主債務人則
    係艾利多公司，兩者並非相同之訴訟標的云云，然查：原告
    自承其對於被告之債權僅有如附表所示之單一債權而已，並
    非2 筆不同之債權，而艾利多公司與艾利吉公司係共用美金
    20萬元之融資額度。此亦有原告提出之融資契約及前述支付
    命令卷宗內之相關資料在卷可參，則原告對於被告之單一債
    權顯已取得確定之支付命令作為執行名義，形式上已有確定
    力，且原告亦據以聲請強制執行，被告對於該已確定之債權
    於強制執行之際，並未提起債務人異議之訴予以否認，自不
    容原告以其內部作業於聲請支付命令之際誤將艾利多公司之
    債務登載為艾利吉公司之債務為由，而重新就單一之債權再
    次對被告提起訴訟。至原告另主張被告有提起分配表異議之
    訴否認原告前述已確定之債權云云，然經本院調閱本院97年
    度重訴字第33號分配表異議之訴卷宗，查明被告甲○○係就
    原告消極不對於提供擔保物之訴外人陳國華之財產全部求償
    ，而主張原告已就其餘債權拋棄，故被告甲○○亦同為免責
    為由，提起分配表異議之訴，並非就原告已取得確定執行名
    義之債權之存在自始予以否認，原告上述主張，容有誤解，
    附此敘明。
五、依民事訴訟法第249第1項第7 款、第95條、第78條，裁定如
    主文。
中    華    民    國    97    年    7     月    4     日
                  臺灣宜蘭地方法院民事庭
                      法  官  林俊廷
正本係照原本作成。
如對本裁定抗告須於裁定送達後10日內向本院提出抗告狀（須附
繕本），並繳納抗告費新台幣1,000元。
中    華    民    國    97    年    7     月    4     日
                      書記官  林慶生
附表：
┌──┬────┬─────┬───┬─────────────────┐
│編號│美金本金│利息起訖日│年利率│違約金計算                        │
├──┼────┼─────┼───┼─────────────────┤
│ 1  │壹萬陸仟│九十四年一│百分之│自民國九十四年一月十一日起至清償日│
│    │參佰壹拾│月十一日起│五點二│止，逾期超過六個月以上者，按上開利│
│    │肆元    │至清償日止│五○  │率百分之二十。                    │
├──┼────┼─────┼───┼─────────────────┤
│ 2  │參萬元  │九十二年四│百分之│自民國九十二年四月十四日起至清償日│
│    │        │月十四日起│五點二│止，逾期六個月以內者，按上開利率百│
│    │        │至清償日止│五○  │分之十，逾期超過六個月以上者，按上│
│    │        │          │      │開利率百分之二十。                │
├──┼────┼─────┼───┼─────────────────┤
│ 3  │貳萬陸仟│九十二年四│百分之│自民國九十二年四月十四日起至清償日│
│    │玖佰捌拾│月十四日起│五點二│止，逾期六個月以內者，按上開利率百│
│    │元      │至清償日止│五○  │分之十，逾期超過六個月以上者，按上│
│    │        │          │      │開利率百分之二十。                │
├──┼────┼─────┼───┼─────────────────┤
│ 4  │玖千柒佰│九十二年四│百分之│自民國九十二年四月二十八日起至清償│
│    │伍拾元  │月二十八日│五點二│日止，逾期六個月以內者，按上開利率│
│    │        │起至清償日│五○  │百分之十，逾期超過六個月以上者，按│
│    │        │止        │      │上開利率百分之二十。              │
├──┼────┼─────┼───┼─────────────────┤
│ 5  │參萬元  │九十二年四│百分之│自民國九十二年四月二十八日起至清償│
│    │        │月二十八日│五點二│日止，逾期六個月以內者，按上開利率│
│    │        │起至清償日│五○  │百分之十，逾期超過六個月以上者，按│
│    │        │止        │      │上開利率百分之二十。              │
├──┼────┼─────┼───┼─────────────────┤
│ 6  │貳萬零伍│九十二年四│百分之│自民國九十二年四月四日起至清償日止│
│    │佰貳拾元│月四日起至│五點二│逾期六個月以內者，按上開利率百分之│
│    │        │清償日止  │五○  │十，逾期超過六個月以上者，按上開利│
│    │        │          │      │率百分之二十。                    │
└──┴────┴─────┴───┴─────────────────┘


司法院資訊處製作；財團法人民間司法改革基金會備份。
